臺灣高雄地方法院刑事判決　　　　　　　　94年度易字第87號
公　訴　人　臺灣高雄地方法院檢察署檢察官
被　　　告　乙○○
上列被告因毒品危害防制條例案件，經檢察官聲請簡易判決處刑
（93年度毒偵字第5843號），本院鳳山簡易庭認為不宜，簽移本
院改依通常程序審理，判決如下：
    主  文
乙○○持有第二級毒品，處有期徒刑參月，如易科罰金，以參佰
元折算壹日。扣案第二級毒品甲基安非他命壹包（驗後毛重零點
肆公克）、玻璃球壹個上殘留之微量第二級毒品甲基安非他命、
吸管壹支上殘留之微量第二級毒品甲基安非他命均沒收銷燬之。
    事  實
一、乙○○明知甲基安非他命係屬毒品危害防制條例第2條第2項
    第2款所規定之第2級毒品，不得非法持有，竟基於為自己施
    用之意，於民國92年12月20日上午 9時30分許前之某時，在
    高雄市前鎮區○○○路991巷4號前，持有第2級毒品甲基安非
    他命1包，及玻璃球1個、吸管1支上殘留之微量第2級毒品甲
    基安非他命。嗣乙○○因涉犯另案毒品案件，經臺灣高雄地
    方法院檢察署發佈通緝，警方於上開時地緝獲乙○○，並將
    之移送臺灣高雄地方法院檢察署，由檢察官訊問後將乙○○
    解送臺灣高雄看守所附設勒戒處所執行強制戒治，該所管理
    員於同日晚間 8時許，對乙○○實施入所之身體檢查時，在
    其皮包內搜出甲基安非他命1包（驗前毛重0.5公克、驗後毛
    重0.4公克）、殘有微量甲基安非他命之玻璃球1個與吸管 1
    支，始悉上情。
二、案經臺灣高雄看守所函請臺灣高雄地方法院檢察署檢察官聲
    請簡易判決處刑後，由本院改依通常程序審理。
    理  由
一、上述事實，業據被告乙○○於本院審理時坦承不諱（本院94
    年 5月19日審判筆錄），並有高雄市政府警察局前鎮分局93
    年10月26日高市警前分3字第0930021696號函1紙、臺灣高雄
    看守所92年12月22日高所坤戒字第0921200002號函 1份、照
    片4幀附卷足憑，及白色晶體1包、玻璃球1個與吸管1支扣案
    可資佐證。扣案之白色晶體 1包經驗結果，呈甲基安非他命
    陽性反應，驗前毛重0.5公克、驗後毛重0.4公克，而玻璃球
    1個及吸管1支經送驗結果，亦均呈甲基安非他命陽性反應，
    此有高雄醫學大學附設中和紀念醫院93年10月19日編號0000
    -000號、94年5月10日編號9405-88至9405-89號檢驗報告3紙
    存卷供參，足認被告之自白與事實相符，事證明確，犯行應
    堪認定。
二、按被告行為後，毒品危害防制條例固於92年7月9日修正公布
    ，並於93年1月9日施行，但該條例第11條第2項持有第2級毒
    品罪之法定刑並未修正，自無比較新舊法適用之問題。次按
    甲基安非他命係屬毒品危害防制條例第2條第2項第 2款所規
    定之第 2級毒品，不得非法持有，是核被告所為，係犯毒品
    危害防制條例第11條第2項之持有第2級毒品罪。爰審酌被告
    無視於政府所推動之禁毒保健政策，仍恣意持有第 2級毒品
    甲基安非他命，所為實不可取，惟念其犯後坦承犯行，持有
    毒品之數量甚微等一切情狀，量處如主文所示之刑，並諭知
    易科罰金之折算標準。扣案甲基安非他命1包（驗後毛重0.4
    公克）為毒品危害防制條例規定之第 2級毒品無誤，爰依同
    條例第18條第 1項前段規定宣告沒收銷燬之，而殘留微量甲
    基安非他命之玻璃球1個與吸管1支，因該等物品與其上之甲
    基安非他命並非不得析離，是該等物品上殘留之微量第 2級
    毒品甲基安非他命，亦應依同條例第18條第 1項前段規定宣
    告沒收銷燬之。至上開玻璃球1個與吸管1支，因與本案被告
    持有第2級毒品犯行無直接關聯性，本院不予宣告沒收。
三、至被告前於92年3月17日凌晨3時許回溯24小時內某時，在位
    於高雄市苓雅區○○○路140號之侏儸紀PUB內，施用第2級毒
    品MDMA1次，經本院於93年8月25日，以93年度易緝字第 7號
    判處有期徒刑4月，於93年9月16日確定乙情，固有上開刑事
    判決書及臺灣高等法院被告前案紀錄表 1份存卷可考。惟查
    該案之犯罪時間與本案相距 9月餘，且被告於本院審理時供
    承：我於92年 3月17日在侏羅紀PUB內施用MDMA1次遭查獲後
    ，並無繼續施用毒品，是隔 8個月接獲執行強制戒治通知後
    ，才另萌施用之意而持有甲基安非他命等情非虛（本院94年
    5 月19日審判筆錄），顯見本案被告持有甲基安非他命犯行
    ，係另行起意而為，與前案無連續犯之裁判上一罪關係，不
    受前開確定判決既判力之影響，附此敘明。
四、被告被訴涉犯毒品危害防制條例第11條第 3項之持有專供施
    用毒品之器具罪部分，業據公訴人於言詞辯論終結前，以書
    狀向本院撤回起訴，有臺灣高雄地方法院檢察署檢察官94年
    度蒞字第592號撤回起訴書1份存卷可稽，是本院無庸就此部
    分為審理，併予說明。
據上論斷，應依刑事訴訟法第452條、第299條第 1項前段，毒品
危害防制條例第11條第2項、第18條第1項前段，刑法第11條、第
41條第1項前段，罰金罰鍰提高標準條例第2條，判決如主文。
本案經檢察官甲○○到庭執行職務。
中　　華　　民　　國　　94　　年　　5 　　月　　31　　日
              鳳山刑事第3庭  審判長法  官  張桂美
                                   法  官  唐中興
                                   法　官  莊珮君
以上正本證明與原本無異。
如不服本判決，應於判決送達後10日內，向本院提出上訴狀。
                                   書記官  呂怜勳
中　　華　　民　　國　　94　　年　　5 　　月　　31　　日
附錄：
毒品危害防制條例第11條第2項
持有第二級毒品者，處2年以下有期徒刑、拘役或新臺幣3萬元以
下罰金。
